Moh. Fiqih Erinsyah

Brebes, Jawa Tengah, Indonesia 52253 | www.linkedin.com/in/mohfiqiherinsyah | 089677138599 | mohfiqiherinsyah@gmail.com

ABOUT ME

Hallo, Saya Moh. Fiqih salah satu Freshgraduate konversi dari DIII Teknik Komputer ke DIV Teknik Informatika selama 1 tahun, interest saya dibidang IT, sekarang saya lulus dari Sarjana Terapan di Politeknik Harapan Bersama Kota Tegal. Saya Fullstack Developer, ingin bekerja disalah satu bidang IT yaitu menjadi seorang Web Development. Selain dibidang Web Development saya juga memiliki kemampuan dibidang Python Machine Learning, Flutter dan lainnya.

EXPERIENCES

Tegal Learning Center

Team IT

(January 2020 - July 2023)

- Menjadi Fullstack Developer di bidang IT
- Membuat website Tegal Learning Center yaitu Blog TLC
- Aktif dalam kegiatan bidang IT Tegal Learning Center
- Volunteer Tegal Learning Center

MyCompany

Freelancer Web Developer & Desain

(July 2020 - July 2023)

- Membuka jasa pembuatan Website & Mobile Flutter
- Jasa pembuatan Desain Grafis
- Jasa pembuatan UI/UX
- Membuka jasa penulisan skripsi atau tugas akhir dan sebagainya

PKM DIII Teknik Komputer

Pengabdian Kepada Masyarakat

(August 2021 - August 2022)

- Selalu mengikuti kegiatan dosen pengabdian kepada masyarakat
- Di SMK N 3 Kota Tegal Pengenalan IoT dan Web
- Di SMK Muhammadiyah 1 Tegal Pengenalan IoT dan Web
- Di SMK Muhammadiyah Adiwerna Pengenalan IoT dan Desain

Invation Tech

Freelancer Designer Graphic & Website

(October 2020 - July 2022)

- Menjadi Designer Graphic didalam CV tersebut
- Menjadi Frontend Web & UI/UX
- Jasa pembuatan website dan mobile serta Al

Bidang TIK PHB

Fullstack Developer

(October 2021 - June 2022)

- Menjadi Fullstack Website project Todo List untuk TIK
- Menjadi Designer Frontend Bidang TIK
- Membuat Design Graphic untuk TIK
- Membantu maintenance sistem dari TIK
- Melakukan reserch di Bidang TIK selama magang untuk kebutuhan Tugas Akhir

EDUCATION

Politeknik Harapan Bersama Tegal

Bachelors DIV Teknik Informatika

(October 2022 - July 2023) IPK 3.93 / 4.00

- Freshgraduate Class Of 2023
- Capstone Project Terbaik Pertama
- Summa Cumlaude
- Konversi D3 to D4 1 Tahun
- Interest Web Development Fullstack, Machine Learning & Python, Flutter

Politeknik Harapan Bersama Tegal

(October 2019 - October 2022)

IPK 3.92 / 4.00

Associate DIII Teknik Komputer

- Class Of 2022 Summa Cumlaude
- Sertifikasi Course Huawei IoT & Datacom
- Sertifikasi Aplikasi Perkantoran
- Pengabdian Kepada Masyarakat (with Dosen)
- Interest Web Development

SMA Negeri 1 Bulakamba

MIPA

- Aktif Osis
- Paskibra (Tonsus)
- Pramuka
- Aktifis Akademik

(June 2016 - May 2019)

PROJECTS

Project Web e-Repo

http://sistem-evaluasi.e-repository.my.id/

(July 2023 - July 2023)

- Tugas Akhir Teknik Informatika
- Website repository menggunakan Codelgniter 3 Bahasa PHP
- Teks Klasifikasi Machine Learning dengan Algoritma Naive Bayes
- Integrasi menggunakan Javascript (Jquery)
- · API dibuat menggunakan Flask Python

Capstone Project 2

Aplikasi Movielem & API Deep Learning

(February 2023 - July 2023)

- Project aplikasi rekomendasi film dengan menggunakan deteksi suara gender
- Membuat tampilan aplikasi menggunakan Flutter
- Membuat integrasi aplikasi dengan backend Python Deep Learning
- API dibuat menggunakan Flask Python
- Membuat Deep Learning dengan Algoritma CNN

Capstone Project 1

Aplikasi Flutter, Website Simolang & Machine Learning

(October 2022 - January 2023)

- Membuat tampilan website flask dan aplikasi dengan Flutter
- Membuat API dengan Flask untuk integrasi
- Melakukan integrasi dengan bahasa pemrograman Javascript (Jquery)
- Sebagai Fullstack di Project Captone Web, Mobile dan Machine Learning
- Framework Flask Python dan Flutter Dart

Project E-PIN (July 2020 - July 2021) • Project Lomba Krenova Kabupaten Brebes • Membuat Website Ensiklopedia Pintar (EPIN) • Membuat Desain dari Buku Epin dan Website **Project Web Desa** (March 2023 - Present) Jasa pembuatan website Jasa pembuatan website Tugas Akhir • Sebagai Backend dengan Codelgniter 3 Bahasa PHP Website Jasa (August 2023 - Present) • Jasa pembuatan website Penyuling Air TLC Blog (August 2021 - October 2021) https://www.tegallearningcenter.id/blogtlc/beranda/utama Project BLOG Tegal Learning Center Sebagai Fullstak Developer TLC Blog Team IT Tegal Learning Center **Project Todolist TIK PHB** (September 2022 - February 2023) https://todoit.poltektegal.ac.id/login • Project magang di Sub. Bidang Sistem Informasi TIK Politeknik Harapan Bersama Fullstack Developer Designer Graphic dari TIK **CERTIFICATIONS** Course IoT, Big Data, Cloud Computing July 2023 Huawei Architecting on AWS July 2023 Dicoding HKI May 2023 KEMENTERIAN HUKUM DAN HAK ASASI MANUSIA Pemrograman SOLID March 2023 Dicoding Machine Learning Pemula March 2023 Dicoding

March 2023

June 2022

Python Basic

EPT (Prediction TOEFL)

Politeknik Harapan Bersama

Dicoding

SKILLS

Fullstack Web Development (High), PHP (High), Python (High), Javascript (Medium), C, C++ (Medium), Codelgniter (High), Laravel (Medium), Flask Python (High), Machine Learning (High), Deep Learning (High), HTML, CSS (High), MySQL (High), HML, CSS, JS (High), Flutter Dart (Medium), Public Speaking (High), Leader Team (High), Ms. Office (High), Disiplin & Tepat Waktu (High), English Speaking and Writing (Medium), Bahasa Indonesia (High), Berorganisasi & Bersosialisasi (High), Menjalin Relasi (High), Manajemen Waktu (High).